臺灣嘉義地方法院刑事判決　　　　　　　　94年度訴字第72號
公　訴　人　臺灣嘉義地方法院檢察署檢察官
被　　　告　辛○○
　　　　　　　　　　　168號.
選任辯護人　黃曜春律師
被　　　告　乙○○
　　　　　　丙○○
　　　　　　　　　　　37號
共　　　同
指定辯護人　湯光民律師
上列被告等因強盜等案件，經檢察官提起公訴（94年度偵字第
278 、第648號），及追加起訴（94年度偵字第3068號），本院
判決如下：
    主  文
辛○○於夜間、於公共場所未經許可攜帶刀械，處有期徒刑參月
，扣案之非農用掃刀壹把沒收。又連續意圖為自己不法之所有，
結夥三人以上，攜帶兇器，以脅迫至使不能抗拒，而使他人交付
其物，處有期徒刑捌年。扣案西瓜刀壹支、矽膠棒貳支、口罩貳
個，均沒收。應執行刑有期徒刑捌年貳月，扣案之非農用掃刀壹
把，西瓜刀壹支、矽膠棒貳支、口罩貳個，均沒收。
乙○○連續意圖為自己不法之所有，結夥三人以上，攜帶兇器，
以脅迫至使不能抗拒，而使他人交付其物，處有期徒刑玖年陸月
。扣案西瓜刀壹支、矽膠棒貳支、口罩貳個，均沒收。
丙○○連續意圖為自己不法之所有，結夥三人以上，攜帶兇器，
以脅迫至使不能抗拒，而使他人交付其物，處有期徒刑玖年陸月
。扣案西瓜刀壹支、矽膠棒貳支、口罩貳個，均沒收。
    事  實
一、辛○○於民國93年11月中旬，透過電腦網際網路購買屬槍砲
    彈藥刀械管制條例列管刀械之非農用掃刀一把，購得後未經
    許可，藏放於嘉義市○區○○路四段256巷168號住處而持有
    ，嗣於93年12月30日凌晨2時許，駕駛於93年12月29日晚上8
    時20分許，向己○○所經營位於嘉義市○○路706號「順富
    小客車租賃行」所承租之車牌號碼7W－9276號自用小客車，
    將上開非農用掃刀置於駕駛座下方，攜帶並行駛於嘉義地區
    ○道路公共場所。並於同年12月31日歸還上開車輛時，由不
    知情之友人丁○○將上開非農用掃刀取出置於嘉義市○○路
    716號旁巷口處。
二、乙○○、丙○○、辛○○共同基於意圖為自己不法所有之犯
    意聯絡，由辛○○於前揭時、地承租車牌號碼7W─9276號自
    用小客車一輛後，為達強盜及逃避追查之目的，於93年12月
    29 日晚上某時，在辛○○位於嘉義市○○路○段256巷168
    號住處，由丙○○以黑色膠帶黏貼方式，將上開車牌號碼，
    變造成車號7W─8278之車牌二面，並懸掛在上開自用小客車
    前後面行使，足以生損害於車號7W－8278號車主及監理機關
    對於自用小客車車牌管理之正確性；並由辛○○攜帶非農用
    掃刀，由乙○○攜帶西瓜刀一支，由丙○○攜帶橘色（即深
    黃色）及橙色（即淺黃色）矽膠棒二支等客觀上足以危害人
    之生命、身體、安全之兇器；結夥而先後於：
（一）93年12月30日凌晨2時22分許，由辛○○駕駛上開自用小
      客車搭載乙○○、丙○○，在嘉義縣民雄鄉○○村○○路
      「谷王食品股份有限公司」前，以斜切進入機車道方式，
      攔擋庚○○所騎乘車牌號碼GT3─660號重型機車（搭載甲○○）致令無法離去後，旋即由乙○○、丙○○戴上黑色
      口罩，分持西瓜刀一支、橘色（即深黃色）矽膠棒一支，
      指向庚○○、甲○○，恫稱：「我們只要錢，不想傷人」
      等語，以此脅迫方式同時至使庚○○、甲○○心生畏懼而
      不能抗拒，庚○○聽從指示而交付新台幣（下同）800 元
      予乙○○，甲○○則因無財物而未交付，三人得手後始駕
      車離去。
（二）同日凌晨3時20分許，在嘉義縣水上鄉○○村○道台一線
      「北迴汽車旅館」前，復由辛○○駕車以斜切進入機車道
      方式，攔擋戊○○所騎乘之車牌號碼ALW─261號重型機車
      ，乙○○、丙○○戴上黑色口罩後下車，乙○○持前開西
      瓜刀一支，丙○○持前開橘色矽膠棒一支指向戊○○，乙○○並持刀做勢砍向戊○○，復恫稱：「錢拿來！」等語
      ，以此脅迫方式至使戊○○心生畏懼而不能抗拒，交付
      300元予乙○○，丙○○則取走戊○○之背包一只（內有
      稻江科技暨管理學院學生證、ALW－261機車行車執照各一
      張）、並自戊○○上衣口袋取走摩托羅拉行動電話一支後
      ，三人始行離去。
三、三人得手後，所得款項均共同花費用罄，行動電話一只則由
    辛○○取走置入自己之晶片卡使用，背包（內有學生證、行
    車執照）則由乙○○丟棄於嘉義市○○路○段256巷168號辛○○住處旁水溝，變造之車牌二面則撕去膠帶後，返還租車
    行；嗣經警循線查獲起出前開之行動電話及背包、證件（均
    已發還被害人）；復於93年12月31日下午6時30分許，由辛○○帶同警方至嘉義市○○路716號旁巷口處，查扣上開非
    農用掃刀一把，再於同日晚間9時20分許，在嘉義市○區○○路四段256巷168號辛○○住處，扣得乙○○所有之西瓜刀
    一支、丙○○所有之矽膠棒二支及口罩二只。
四、案經臺灣嘉義地方法院檢察署檢察官自動檢舉偵查起訴（違
    反槍砲彈藥刀械管制條例部分）、及經嘉義縣警察局水上分
    局暨嘉義縣警察局民雄分局報告臺灣嘉義地方法院檢察署檢
    察官偵查起訴（強盜罪部分）。
    理  由
一、證據能力部分：
    按被告以外之人於審判外之言詞或書面陳述，除法律有規定
    者外，不得作為證據，刑事訴訟法第一百五十九條第一項固
    定有明文。惟當事人、代理人、辯護人及輔佐人聲請傳喚之
    證人、鑑定人，於審判長為人別訊問後，由當事人、代理人
    或辯護人直接詰問之。被告如無辯護人，而不欲行詰問時，
    審判長仍應予詢問證人、鑑定人之適當機會；且被告以外之
    人於偵查中向檢察官所為之陳述，除顯有不可信之情況者外
    ，得為證據；又被告以外之人於審判外之陳述，雖不符前四
    條之規定，而經當事人於審判程序同意作為證據，法院審酌
    該言詞陳述或書面陳述作成時之情況，認為適當者，亦得為
    證據，同法第一百六十六條第一項、第一百五十九條之一第
    二項及第一百五十九條之五第一項分別定有明文，是被告對
    證人（包括立於證人地位之共犯）之詰問權雖為被告應受保
    障之訴訟權能之一，但尚非不得拋棄。查本件被告三人均不
    爭執證人即被害人庚○○、甲○○、戊○○、己○○、丁○○於警詢中指訴之證言、證人即共犯乙○○、丙○○、辛○○於警詢及檢察官偵查中證述之證據能力，均同意作為證據
    ，則本院審酌證人即共犯乙○○、丙○○、辛○○於偵查中
    之證述均已具結，有證人結文在卷可憑（見臺灣嘉義地方法
    院檢察署94年度偵字第278號卷第24至26頁、第59至61頁、
    本院94年度聲羈字第1號卷第4、5頁），且無顯有不可信之
    情形；另審酌前開證人警詢筆錄作成時之情況，亦認為適當
    ，爰依刑事訴訟法第一百五十九條之一第二項、第一百五十
    九條之五第一項之規定，認均為傳聞法則之例外，有證據能
    力。
二、訊據被告辛○○於前揭時、地購得前開非農用掃刀一把後，
    即攜回藏置於其住處，嗣於前揭夜間，駕車攜帶非農用掃刀
    ，置於駕駛座座位下方，行駛於嘉義地區○○○道路等事實
    ，業據辛○○於警訊及偵審中坦承不諱，復經證人乙○○、
    丙○○、己○○於偵審中證述明確，並有非農用掃刀一把扣
    案足資佐證。又前開非農用掃刀經嘉義縣警察局鑑定結果，
    認係槍砲彈藥刀械管制條例列管之刀械（非農用掃刀），有
    嘉義縣警察局水上分局94年5月24日嘉水警三字第094008218
    7號函附之嘉義縣警察局刀械鑑識小組工作紀錄表一紙、嘉
    義縣警察局刀械鑑識小組工作紀錄相片二幀附卷足憑（詳偵
    查卷第4至6頁）。末參以該非農用掃刀，於被告辛○○歸還
    承租汽車時，由不知情之證人丁○○置於嘉義市○○路716
    號巷口處，經被告辛○○攜警前往查扣等情，亦經證人丁○○迭於警詢及偵審中證述明確，復有嘉義縣警察局朴子分局
    扣押筆錄一紙在卷可稽，足證被告辛○○前開自白與事實相
    符，洵堪採信。本件事證明確，被告辛○○此部分犯行，自
    堪認定。
三、訊據被告乙○○、丙○○固坦承前揭時、地共同謀議變造汽
    車車牌，嗣由被告辛○○駕駛汽車，於前開時、地攔阻並持
    前開兇器持向被害人庚○○、甲○○、戊○○恫嚇，並取走
    或使其交付財物等事實；被告辛○○固坦承於前開時、地承
    租並駕駛汽車，二次靠往被害人機車前方情事，惟均矢口否
    認涉有強盜罪嫌。被告乙○○、丙○○均辯稱：二人均係臨
    時起意，並未與被告辛○○謀議，無結夥三人情形；又二次
    犯行，均未達使他人不能抗拒程度；另僅在車牌上黏貼膠帶
    ，未破壞物體本質，無變造特種文書云云。被告辛○○則辯
    稱：其僅係單純開車，並不知悉被告乙○○、丙○○變造車
    牌、亦不知悉其下車係行搶，二次均係被告乙○○、丙○○
    稱遇到仇人而緩緩往路旁停車，未使被害人不能抗拒，車內
    之非農用掃刀係暫置於車內，非供犯罪所用云云。經查：
（一）被告乙○○、丙○○前揭時、地，共同謀議將被告辛○○
      承租之汽車車牌號碼7W─9276號，由被告丙○○以黑色膠
      帶黏貼方式，將上開車牌號碼，變造成車號7W─8278號部
      分事實，業據被告乙○○、丙○○於警訊及偵查中供承不
      諱（94年度偵字第278號第17、19頁），並經證人己○○
      於偵、審中證述明確，復有汽車租賃約定書一紙、照片二
      幀、車籍作業系統查詢認可資料一份在卷可稽（水上分局
      警卷第35、44、63頁），被告乙○○、丙○○此部分供述
      與事實相符，應堪採信。
（二）被告乙○○、丙○○於前揭時、地，由被告辛○○駕駛前
      開汽車，攔阻並持前開兇器持向被害人庚○○、甲○○、
      戊○○恫嚇，並取走或使其交付財物等事實，業據被告乙○○、丙○○於警訊及偵審中供承不諱，並經證人庚○○
      、甲○○、戊○○迭於偵、審中證述明確，復有被害報告
      單一紙、指認照片六幀（民雄分局警卷第26、27至32頁）
      ，扣押物品清單二紙、贓物認領保管單一紙、照片十幀（
      水上分局警卷第44至48頁）在卷可佐，被告乙○○、丙○○此部分供述與事實相符，應堪採信。
（三）又被告乙○○、丙○○就何時謀議變造車牌之陳述，另證
      人庚○○、甲○○就遭強盜時係由何人騎乘機車、等紅綠
      燈或行進中被攔下、與被告辛○○所駕駛汽車距離為何、
      證人戊○○就行動電話究係由上衣或褲袋遭強行取走之證
      述雖略有差異，惟按被告、告訴人、證人之陳述有部分前
      後不符，或相互間有所歧異時，究竟何者為可採，法院仍
      得本其自由心證予以斟酌，非謂一有不符或矛盾，即應認
      其全部均為不可採信；尤其關於行為動機、手段及結果等
      之細節方面，告訴人之指陳，難免故予以誇大，證人之證
      言，有時亦有予渲染之可能，然其基本事實之陳述，若果
      與真實性無礙時，則仍非不得予以採信（最高法院七十四
      年台上一五九九號判例意旨參照）；且人之記憶本有因觀
      察力、注意力及記憶力不同而不完整及遺忘之缺陷，隨著
      時間的經過會漸趨模糊，尤其對案發經過之細節更容易模
      糊淡忘，另外，亦有可能因回答訊問時所用描述之用語不
      同，省略片段情節，或因紀錄之詳簡有異導致陳述相互不
      一，倘其主要陳述一致，仍應得採為裁判之基礎。查本件
      被告乙○○、丙○○係以變造車牌後強盜之方式犯案，且
      前後有二次強盜犯行，則渠等於犯罪過程中就部分細節未
      形成正確之記憶內容，或於事後遺忘部分細節，或因描述
      與記載之詳簡而出現歧異，均屬人之常情，本院審酌渠等
      就犯罪主要過程及方式之描述既均一致，又與其他證人及
      卷內證據互核相符，自得本其自由心證予以斟酌判斷。
（四）被告辛○○辯稱與被告乙○○、丙○○並無任何變造特種
      文書、強盜之犯意聯絡云云，惟查：被告乙○○、丙○○
      於審理固均稱二次攔下被害人，係因與「阿猴」之男子有
      仇怨而約在民雄鄉中正大學附近談判云云（本院卷二第42
      頁），何以先後二次所開車攔下被害人地點，或於民雄鄉
      中正大學附近、或於水上鄉北迴汽車旅館附近，二地相隔
      甚遠，更兼被告乙○○、丙○○與「阿猴」之人並無約在
      水上鄉處，如被告乙○○、丙○○初係誤認庚○○、甲○○為其仇人後，何以被告辛○○又配合被告乙○○、丙○○一再為開車攔阻行為，其對被告乙○○、丙○○強盜犯
      行殊能諉為不知？又被告乙○○、丙○○對庚○○、甲○○強盜之際，係開車門前即戴口罩，為被告乙○○、丙○○所自承（本院卷二第27、31頁），共犯乙○○於偵查中
      結證稱：「（問：你跟丙○○下車強盜時，辛○○有無看
      到？）有」（臺灣嘉義地方法院檢察署94年度偵字第278
      卷第17頁），被告辛○○對被告乙○○、丙○○戴口罩、
      持兇器下車之舉，自有明確認識；參以證人戊○○於本院
      審理時結證稱：車子被斜切擋在慢車道上，無法逃走等語
      （本院卷一第158頁），證人庚○○、甲○○於本院審理
      時，固對何人搭載、究係等紅綠燈時或行進中遭攔下證述
      不一，惟對在有分隔島之機車道上，遭被告等駕駛汽車斜
      停攔阻，致無法離去一情，則無二致（本院卷一第197頁
      、卷二第12頁），證人庚○○更證述有聽見駕駛在催促之
      聲音（本院卷二第201頁），足證被告辛○○對二次強盜
      行為部分，在客觀上不惟實施妨害他人離去之手段，已參
      與強盜罪構成要件行為之一部，在主觀上亦對犯罪行為有
      明確認識而共同為強盜之犯意聯絡；末參以共犯乙○○、
      丙○○均於偵查中均結證稱：係丙○○在辛○○家中自己
      拿黑色膠帶改的，在車上丙○○有告訴乙○○此事，該時
      辛○○在開車等語（本院94年度聲羈字第1號第8、10頁）
      ，則衡以被告辛○○該晚係駕駛，依常情自會注意所駕汽
      車車牌號碼，另在車上密閉狹小空間內，又經被告乙○○
      、丙○○談及此事，被告辛○○就變造車牌之犯行，顯亦
      有犯意聯絡，且足信係供強盜時避人耳目之舉，被告辛○○與被告乙○○、丙○○間，就變造車牌並加以行使之犯
      行，自亦有犯意聯絡，足堪認定。
（五）另按強盜罪與恐嚇取財罪之區別以行為人施用強暴、脅迫
      等非法方法，是否足以壓抑被害人之意思自由，達於不能
      抗拒之程度為判斷標準，倘行為人施用強暴、脅迫等非法
      方法，至使被害人不能抗拒，而取其財物或使其交付，即
      應成立強盜罪。又認定被害人是否已達「至使不能抗拒」
      之程度，應以被告行為時之強弱程度綜合當時之具體事實
      ，按多數人之客觀常態情狀決之，亦即視該手段施用於相
      類似之情狀下，是否足使一般人處於不能抗拒之制壓程度
      而定之；而強盜罪之強暴、脅迫，祇須「抑壓被害人之抗
      拒或使被害人身體上、精神上，處於不能抗拒之狀態」為
      已足，縱未與被害人身體接觸，仍不能不謂有強暴、脅迫
      行為，即強盜罪所施用之強暴、脅迫手段，祇須足以壓抑
      被害人之抗拒，使其喪失意思自由為已足，縱令被害人並
      無抗拒行為，仍於強盜罪之成立，不生影響（最高法院二
      十二年上字第三一七號、三十年上字第三二三號判例意
      旨及八十年台上字第二五九八號、八十七年台上字第一七
      三七號、九十年台上字第一六八七號裁判意旨參照）。查
      ：本件扣案西瓜刀、矽膠棒經本院勘驗，或刃口鋒利、或
      質地堅硬，為足以威脅人身安全之兇器（詳後述）；被告
      等持前開兇器於深夜時際，指向被害人庚○○、甲○○、
      戊○○之身體，喝令被害人交付財物等語，自難期待被害
      人於手無寸鐵之情形下能有何積極之反抗；又被害人均遭
      被告駕駛汽車以斜切方式強行攔下，被害人徒手獨自面對
      二名年輕力壯之歹徒，並分持西瓜刀、矽膠棒威脅其等生
      命安全時，或因迴車不易，或因慮及機車逃走之速度，依
      常情亦無法擺脫汽車之追趕而生畏懼，再觀諸被害人於案
      發時、地，時值深夜，地點空曠而人車稀少，呼救不易，
      末參以證人庚○○證述：對方高舉著刀，自己心中害怕等
      語（本院卷一第199、197頁）；證人甲○○亦於本院證稱
      ：其因刀械距離甚近、走一步即可直接砍到，心中畏懼而
      不敢逃走之語（本院卷二第9、14、15頁）；證人戊○○
      於本院結證稱：當時心中害怕，因他們有刀，不敢反抗等
      語（本院卷一第161頁）諸客觀情狀觀之，被告上開行為
      ，依一般社會通念判斷，已使被害人生命、身體、安全受
      立即危害，心理受壓制，而喪失意思自由至不能抗拒，而
      該當於刑法強盜罪之脅迫行為。至指定辯護人辯稱及公訴
      意旨認為此部分僅該當於恐嚇取財罪云云，要難可採。
（六）末按，刑法上之變造文書，係指不變更原有文書之本質，
      僅就文書之內容有所更改而言（最高法院五十一年台上字
      第二九五號判例參照），以膠帶黏貼於車牌上，雖未變更
      車牌物體上本質，惟就車牌之文書內容，顯有更改（最高
      法院64年度第3次刑庭庭推總會議決議四參照）；指定辯
      護人認為此部分行為，未變更車車牌物體本質，而非變造
      云云，自無可採。又被告將原來車牌號碼7W－9276號變造
      為7W－8278號，並懸掛在上開自小客車使用，足以使他人
      誤以上開自小客車之車牌號碼為7W－8278號，自足生損害
      於7W－8278號自用小客車之所有人及監理機關對於自用小
      客車車牌管理之正確性，要無疑義。
（七）綜上所述，被告所辯，無非事後卸責之詞，均無足採信，
      被告三人於前開時、地結夥攜帶前開非農用掃刀、西瓜刀
      、矽膠棒，脅迫被害人，至使不能抗拒，而取被害人之物
      或使他人交付其物，與行使變造汽車車牌等情事，事證明
      確，被告三人犯行堪以認定。
四、按非農用掃刀乃槍砲彈藥刀械管制條例第四條第一項第三款
    所規定管制刀械；核被告辛○○犯罪事實一部分所為，係犯
    槍砲彈藥刀械管制條例第十五條第一款、第二款於夜間、在
    公共場所攜帶刀械罪。其未經許可無故持有之輕行為，應為
    於夜間在公共場所未經許可攜帶之重行為所吸收，不另論罪
    。
五、再按刑法第三百二十一條第一項第三款之攜帶兇器竊盜罪，
    係以行為人攜帶兇器竊盜為其加重條件，此所謂兇器，其種
    類並無限制，凡客觀上足對人之生命、身體、安全構成威脅
    ，具有危險性之兇器均屬之，且祇須犯罪時攜帶此種具有危
    險性之兇器為已足，並不以攜帶之初有行兇之意圖為必要，
    最高法院著有七十九年台上字第五二五三號判例可資參照。
    本件扣案西瓜刀一把，係單刃、不鏽鋼製刀械，刀口鋒利，
    刀刃長度45公分，刀柄長11公分，刀寬 4.7公分；另矽膠棒
    二支，橙色（即淺黃色）矽膠棒長51公分，橘色（深黃色）
    矽膠棒長50公分，直徑均為2.8公分、質地堅硬，經本院當
    庭勘驗記明筆錄在卷（本院卷二第13、21頁），自其質地、
    鋒利程度觀之，於客觀上均足對人之身體、生命、安全造成
    危害，應為一般人所明知，與前開非農用掃刀，均屬刑法第
    三百二十一條第一項第三款之兇器無疑。本件被告結夥三人
    強盜之際，分持前開兇器，核被告三人此部分所為，係犯刑
    法第三百三十條結夥三人攜帶兇器強盜罪。公訴意旨認被告
    三人對被害人為庚○○、甲○○部分犯行，其壓抑被害人意
    思自由之脅迫行為，未達於使人不能抗拒程度，應依刑法第
    三百四十六條第一項恐嚇取財罪處斷，尚有誤會，已如前述
    ，起訴之法條應予變更。又汽車車牌，為行車之許可憑證，
    被告於強盜前變造汽車車牌號碼，並懸掛於車輛上而在公路
    行駛，藉以阻止他人辨認車牌號碼，逃避追查。核被告三人
    此部分所為，另犯刑法第二百十六條、第二百十二條之行使
    變造特種文書罪。至於被告變造上開特種文書之後進而持以
    懸掛行使，其變造之低度行為，已被行使之高度行為所吸收
    ，不另論罪。又公訴人雖漏未於起訴書引用行使變造特種文
    書之條文（刑法第二百十六條），惟事實欄已明確記載行使
    之事實，並於補充理由書內引為起訴法條，併予敘明。被告
    結夥三人攜帶兇器強盜犯行，及行使變造特種文書犯行，有
    犯意之聯絡及行為之分擔，為共同正犯。又被告三人一行為
    同時對被害人庚○○、甲○○實施加重強盜犯行部分，因分
    屬既遂、未遂，觸犯上述二罪名，為想像競合犯，應依刑法
    第五十五條前段之規定從一重之加重強盜罪既遂處斷。被告
    等先後二次結夥三人、攜帶兇器之強盜行為，均時間緊接，
    犯罪基本構成要件相同，顯皆係基於概括犯意為之，為連續
    犯，審諸被告對被害人庚○○（使其交付財物既遂）、甲○○（使其交付財物未遂）、戊○○（取他人之物及使其交付
    財物既遂）犯行情節，應依刑法第五十六條之規定論以情節
    較重之一罪（即第一次結夥三人攜帶兇器，至使人交付財物
    犯行，因被害人有二位，侵害法益情節較重），並加重其刑
    。又被告等加重強盜犯行與行使變造特種文書罪間，有方法
    、目的之牽連關係，應依牽連犯規定，從一重之結夥三人攜
    帶兇器加重強盜罪論處。
六、再按未經許可持有槍砲彈藥刀械管制條例管制之刀械，係屬
    繼續犯，為實質上一罪，亦即一經持有，犯罪即告成立，其
    嗣後之繼續持有，乃犯罪行為之繼續，而非犯罪狀態之繼續
    （參見最高法院二十四年上字第三四○一號判例參照），其
    前後之持有行為，不容予以割裂而論數罪，至於持有繼續中
    ，另為犯他罪而持用該刀械加以實施，因非自始即意圖以持
    有刀械為犯他罪之方法，自不能論以牽連犯，而應依數罪併
    罰規定處理（最高法院八十七年台上字第四○一九號判決意
    旨參照），依前開說明，被告辛○○所犯攜帶兇器強盜與夜
    間、在公共場所攜帶刀械之犯行間，犯意各別、行為互異，
    應分論併罰。
七、爰審酌被告三人並無犯罪之素行，有臺灣高等法院被告前案
    紀錄表三份在卷可憑，惟年青力壯而不思上進，僅因缺錢花
    用而為本件犯行之犯罪動機、連續結夥三人攜帶兇器、以汽
    車強行攔阻行進間機車之強盜犯罪手段，其遵守法紀之觀念
    顯然相當薄弱，且欠缺自省能力，非以長期監禁之方式施以
    矯正教育，已無法導正其行為及觀念，又審酌其強盜所得財
    物之數量及價值、使被害人身心承受巨大驚駭且對嚴重危害
    社會治安之所生損害，以及被告三人於實施上開加重強盜犯
    行之過程中，並未持兇器惡意對被害人施加任何傷害，且犯
    罪後被告乙○○、丙○○就加重強盜部分大致坦承犯行，被
    告辛○○就夜間在公共場所攜帶刀械部分，坦承犯行，惟就
    加重強盜罪部分，飾詞狡辯，與被害人尚未達成民事和解，
    未得被害人宥恕等一切情狀，分別量處如主文所示之刑，被
    告辛○○部分，併定應執行刑，以資懲儆。
八、扣案之非農用掃刀一把，為違禁物，應依刑法第三十八條第
    一項第一款規定沒收之；又扣案西瓜刀一支，為被告乙○○
    所有，業經被告乙○○於偵、審中供述明確（94年度偵字第
    278號卷第17頁、本院卷一第89頁）；另扣案口罩二個係被
    告丙○○所購買，另矽膠棒二支，係被告丙○○所有，經被
    告丙○○供述可按（本院卷二第38、45頁），均為被告乙○○、丙○○、辛○○犯結夥三人，攜帶兇器之加重強盜罪所
    用之物；爰依刑法第三十八條第一項第二款規定沒收。
據上論斷，應依刑事訴訟法第二百九十九條第一項前段、第三百
條，槍砲彈藥刀械管制條例第十五條第一、二款，刑法第十一條
前段、第二十八條、第五十六條、第三百三十條第一項、第五十
五條、第五十一條第五款、第三十八條第一項第一、二款，判決
如主文。
本案經檢察官侯德人到庭執行職務。
中　　華　　民　　國　　94　　年　　10　　月　　4 　　日
                  刑事第一庭    審判長法　官  許進國
                                      法  官  游悅晨
                                      法　官  蔡廷宜
以上正本證明與原本無異。
如不服本判決，應於收受本判決後十日內向本院提出上訴書狀。
其未敘述上訴理由者並得於提起上訴後十日內向本院補提理由書
狀（均須按他造當事人之人數附繕本）。
中　　華　　民　　國　　94　　年　　10　　月　　4 　　日
　　　　　　　　　　　　　　　　　　　書記官  蕭琪男
附錄本案論罪科刑法條全文：
刑法第330條：
犯強盜罪而有第321條第1項各款情形之一者，處七年以上有期徒
刑。
前項之未遂犯罰之。
刑法第321條
犯竊盜罪而有左列情形之一者，處6月以上、5年以下有期徒刑：
一於夜間侵入住宅或有人居住之建築物、船艦或隱匿其內而犯之
者。
二  毀越門扇、牆垣或其他安全設備而犯之者。
三  攜帶兇器而犯之者。
四  結夥三人以上而犯之者。
五  乘火災、水災或其他災害之際而犯之者。
六  在車站或埠頭而犯之者。
前項之未遂犯罰之。
刑法第328條第1項
意圖為自己或第三人不法之所有，以強暴、脅迫、藥劑、催眠術
或他法，至使不能抗拒，而取他人之物或使其交付者，為強盜罪
，處5年以上有期徒刑。
槍砲彈藥刀械管制條例第15條
未經許可攜帶刀械而有下列情形之一者，處 2 年以下有期徒刑：
一  於夜間犯之者。
二  於車站、埠頭、航空站、公共場所或公眾得出入之場所犯之
    者。
三  結夥犯之者。
